【裁判字號】    97,訴,1713
【裁判日期】    971230
【裁判案由】    毒品危害防制條例
【裁判全文】
臺灣基隆地方法院刑事判決           97年度訴字第1713號
公  訴  人  臺灣基隆地方法院檢察署檢察官
被      告  甲○○
上列被告因毒品危害防制條例案件，經檢察官提起公訴（97年度
毒偵字第2525號），被告於準備程序中就被訴事實為有罪之陳述
，受命法官於聽取當事人之意見後，由本院合議庭裁定由受命法
官獨任以簡式審判程序判決如下：
    主    文
甲○○施用第一級毒品，累犯，有期徒刑壹年。扣案之第一級毒
品海洛因壹包（驗餘後淨重零點壹零玖伍公克），併同無從與之
完全析離之分裝袋，沒收銷燬之。
    犯罪事實
一、甲○○前於民國95年間，因施用毒品案件，經本院裁定送觀
    察、勒戒後，認無繼續施用毒品傾向，於95年9月13日釋放
    出所。復於96年間，因竊盜案件，分經本院以96年度易字第
    154號判處有期徒刑1年，減為有期徒刑6月確定；96年度易
    字第245號判處有期徒刑1年8月確定；復於同年因施用毒品
    案件，經本院以96年度訴字第390號判處有期徒刑8月確定，
    上開3罪經減刑並合併定應執行刑為有期徒刑1年6月確定，
    甫於97年9月9日執行完畢。詎其猶不知悔改，於上開觀察勒
    戒執行完畢後5年內，基於施用第一級毒品海洛因及第二級
    毒品甲基安非他命之犯意，海洛因及第二級毒品甲基安非他
    命之犯意，於97年9月23日下午某時，在臺北縣汐止市○○
    街20巷1弄1號4樓其住處，以將海洛因及甲基安非他命混合
    後以針筒注射之方式，同時施用第一級毒品海洛因及第二級
    毒品甲基安非他命1次。嗣於同日18時40分許，在基隆市○
    ○區○○路基隆市立游泳池前，為警查獲，並扣得第一級毒
    品海洛因1包（毛重0.3105公克、驗餘淨重0.1095公克），
    且經採驗其尿液送驗，結果呈嗎啡及甲基安非他命陽性反應
    ，始悉上情
二、案經基隆市警察局第一分局報請臺灣基隆地方法院檢察署檢
    察官偵查起訴。
    理    由
一、上開事實，業據被告甲○○於本院審理時坦承不諱，且被告
    為警查獲所採集尿液，經送驗結果，呈嗎啡及甲基安非他命
    陽性反應，有基隆市警察局第一分局偵辦毒品案件尿液檢體
    對照表、臺灣尖端先進生技醫藥股份有限公司濫用藥物檢驗
    報告、搜索扣押筆錄、扣押物品目錄表在卷可證（見97年度
    毒偵字第2525號偵查卷第10-15頁、第17、31頁）；復有白
    色粉末1包扣案，經員警依聯勤204廠製造之煙毒品檢驗包試
    劑初步檢驗結果，呈嗎啡、海洛因反應，並經送請交通部民
    用航空局醫務中心鑑定結果，確含海洛因成分，有基隆市警
    察局第一分局警備隊查獲涉嫌毒品案件毒品初步檢驗報告單
    及檢驗照片、交通部民用航空局醫務中心航藥鑑字第097534
    5號毒品鑑定書（見同上卷第14-16頁、第32頁），堪認被告
    上開自白確與事實相符，足以採信。查被告前因施用毒品案
    件，經觀察、勒戒後，認無繼續施用毒品傾向，於95年9月
    13日執畢出所之事實，有臺灣基隆地方法院檢察署刑案資料
    查註紀錄表、臺灣高等法院被告前案紀錄表各1份附卷足憑
    ，其於觀察勒戒執行完畢獲釋放後5年內，再犯毒品危害防
    制條例第10條之罪，事證明確，被告犯行，洵堪認定。
二、查海洛因、甲基安非他命分別係毒品危害防制條例第2條第2
    項第1款、第2款規定之第一級、第二級毒品，是被告甲○○
    所為，係犯同條例第10條第1項、第2項之施用第一級、第二
    級毒品罪。被告持有第一級、第二級毒品之行為，各應為施
    用之高度行為所吸收，均不另論罪。又被告以一行為同時施
    用第一、二級毒品（此據被告於本院審理時供述明確），為
    想像競合犯，應從一重之施用第一級毒品罪處斷。被告有如
    犯罪事實欄所示刑案之執行情形，此有台灣高等法院被告全
    國前案紀錄表在卷可按，其受有期徒刑之執行完畢後，5年
    內再犯本案有期徒刑以上之罪，為累犯，應依刑法第47條第
    1 項之規定加重其刑。爰審酌被告前已有施用毒品前科，有
    上開刑案紀錄表可查，今再為施用，法治觀念之淡薄，然施
    用毒品究屬戕害自身健康之犯罪，被告施用毒品尚未造成他
    人明顯之危害，且於本院審理中坦承犯行，犯後態度尚稱良
    好，並兼衡被告犯罪之動機、目的、手段、生活狀況及智識
    程度，暨公訴人請求量刑時考量被告混合施用之方式等一切
    情狀，量處如主文所示之刑。扣案白色粉末1包（實秤毛重0
    .3150 公克、淨重0.1150公克，取樣0.0055公克，餘重0.10
    95公克），核屬毒品危害防制條例所明定列管之第一級毒品
    海洛因，併同無法與之完全析離之分裝袋，應依毒品危害防
    制條例第18條第1項前段規定，沒收銷燬之。
據上論斷，應依刑事訴訟法第273條之1第1項、第299條第1 項前
段，毒品危害防制條例第10條第1項、第2項、第18條第1項前段
，刑法第11條前段、第47條第1項、第55條，判決如主文。
本案經檢察官乙○○到庭執行職務。
中    華    民    國    97    年    12    月    30    日
                  刑事第三庭法    官  陳姵君
以上正本證明與原本無異。
如不服本判決應於收受本判決後10日內向本院提出上訴書狀，其
未敘述上訴理由者，並得於提起上訴後10日內向本院補提理由書
狀（均須按他造當事人之人數附繕本）「切勿逕送上級法院」。
中    華    民    國    97    年    12    月    30    日
                            書 記 官  明祖斌
毒品危害防制條例第10條第1項
施用第一級毒品者，處 6 月以上 5 年以下有期徒刑。
施用第二級毒品者，處 3 年以下有期徒刑。


司法院資訊處製作；財團法人民間司法改革基金會備份。
